臺灣臺中地方法院刑事裁定
110年度聲字第4275號
聲  請  人  臺灣臺中地方檢察署檢察官
受  刑  人  陳隆杰




上列聲請人因受刑人數罪併罰有二裁判以上，聲請定其應執行之
刑（110年度執聲字第2865號），本院裁定如下：
    主    文
陳隆杰所犯如附表所示各罪所處之刑，應執行有期徒刑玖月，如
易科罰金，以新臺幣壹仟元折算壹日。
    理    由
一、聲請意旨略以：受刑人陳隆杰犯數罪，先後經判決確定如附
    表，應依刑法第53條、第51條第5款，定應執行之刑，爰依
    刑事訴訟法第477條第1項之規定聲請裁定其應執行之刑，併
    請依照刑法第41條第1項、第8項，諭知易科罰金之折算標準
    等語。
二、按裁判確定前犯數罪者，併合處罰之；數罪併罰有二裁判以
    上者，依第51條之規定，定其應執行之刑；數罪併罰，分別
    宣告其罪之刑，依下列各款定其應執行者：五、宣告多數有
    期徒刑者，於各刑中之最長期以上，各刑合併之刑期以下，
    定其刑期。但不得逾30年，刑法第50條第1項前段、第53條
    、第51條第5款分別定有明文。再按犯最重本刑為5年以下有
    期徒刑以下之刑之罪，而受6月以下有期徒刑或拘役之宣告
    者，得以新臺幣1千元、2千元或3千元折算1日，易科罰金，
    刑法第41條第1項前段亦有明文。又按法律上賦予法院或法
    官自由裁量之事項，並非得恣意任為或毫無限制，而須在法
    規或法律原則之規範界限內，衡酌個案之具體情況，為公平
    、合理、適當之裁決。是於裁量時，自須受法律規範之目的
    、精神、理念及法律秩序所指導。又刑法第50條規定，裁判
    確定前犯數罪者，併合處罰之，屬強制規定，目的在使被告
    (或受刑人)得依同法第51條各款規定，享有併合處罰、限制
    加重刑罰之恤刑利益。裁判確定前犯數罪符合併合處罰之案
    件，有二以上之裁判，應依刑法第51條第5款至第7款定應執
    行之刑者，最後事實審法院檢察署檢察官應依刑事訴訟法第
    477條第1項規定，聲請該法院裁定之，乃檢察官為被告之利
    益而為聲請，法院於定應執行之刑時，自不得諭知較重於原
    裁判合併刑期之總和，否則即有違數罪併罰禁止不利於被告
    (或受刑人)之恤刑立法目的，最高法院亦著有98年台抗字第
    697號裁判意旨足資參照。
三、查本件受刑人陳隆杰因竊盜案件，經本院先後判處如附表編
    號1.至3.所示之刑，均經分別確定在案，有上開案件判決書
    各1份附於臺灣臺中地方檢察署110年度執聲字第2865號執行
    卷宗(下稱執行卷)可稽，且有臺灣高等法院被告前案紀錄表
    1份附卷可稽(見本院卷第13-35頁)。再按受刑人所犯如附表
    編號1.及2.所示案件，經本院於民國110年3月17日以110年
    度簡字第236號判決判處有期徒刑4月、4月，如易科罰金，
    均以新臺幣1,000元折算1日，應執行有期徒刑6月，如易科
    罰金，以新臺幣1,000元折算1日，並於110年4月23日確定；
    附表編號3.所示案件，經本院於110年9月29日以110年度簡
    字第979號判決判處有期徒刑4月，如易科罰金，以新臺幣1,
    000元折算1日，並於110年10月26日確定，亦有上開刑事裁
    判書各1份附於執行卷可稽，且有臺灣高等法院被告前案紀
    錄表1份在卷可佐(見本院卷第13-35頁)。是聲請人認應依刑
    法第53條、第51條第5款、第41條第1項前段、第8項規定，
    聲請定應執行之刑及諭知易科罰金之折算標準，本院審核認
    為本件聲請與首揭法條規定尚無不合，應予准許。
四、本院前曾發函通知受刑人得對本件檢察官聲請定應執行之刑
    表示意見，經被告於110年12月3日表示無意見等情，此有本
    院刑事庭110年12月2日中院平刑禮110聲字第4275號函、本
    院送達證書及受刑人陳述意見狀各1紙在卷可稽(見本院卷第
    37、39、41頁)，並綜合斟酌受刑人犯罪行為之不法與罪責
    程度、所犯附表所示各罪均為竊盜罪、彼此之關聯性、數罪
    對法益侵害之加重效應、罪數所反映之受刑人人格特性與犯
    罪傾向，及對其施以矯正之必要性等節，並衡以各罪之原定
    刑期、定應執行刑之外部性界限及內部性界限各節，進而為
    整體非難之評價，爰定應執行刑如主文所示，並諭知易科罰
    金之折算標準。
據上論斷，依刑事訴訟法第477條第1項，刑法第53條、第51條第
5款、第41條第1項前段、第8項，裁定如主文。
中　　華　　民　　國　　110 　年　　12　　月　 14 　　日
                  刑事第十五庭  法  官  湯有朋
以上正本證明與原本無異。
如不服本裁定，應於收受送達後5日內向本院提出抗告狀。（應
附繕本）
　　　　　　　　　　　　　　　　書記官  黃美雲
中　　華　　民　　國　　110 　年　　12　　月　　14　　日
附表：
編           號          1.         2.         3. 罪           名  竊盜 竊盜 竊盜 宣     告    刑  有期徒刑4月，如易科罰金，以新臺幣1,000元折算1日 有期徒刑4月，如易科罰金，以新臺幣1,000元折算1日 有期徒刑4月，如易科罰金，以新臺幣1,000元折算1日 犯   罪  日  期  109年11月11日 109年11月16日 109年3月14日 偵查（自訴）機關年度案號  臺灣臺中地方檢察署110年度偵字第410號、411號 臺灣臺中地方檢察署110年度偵字第410號、411號 臺灣臺中地方檢察署110年度偵字第16751號 最後事實審 法        院 臺灣臺中地方法院 臺灣臺中地方法院 臺灣臺中地方法院  案        號 110年度簡字第236號 110年度簡字第236號 110年度簡字第979號  判 決 日  期 110年3月17日 110年3月17日 110年9月29日 確定判決 法        院 臺灣臺中地方法院 臺灣臺中地方法院 臺灣臺中地方法院  案        號 110年度簡字第236號 110年度簡字第236號 110年度簡字第979號  判決確定日期 110年4月23日 110年4月23日 110年10月26日 是否為得易科罰金或易服社會勞動之案件  是 是 是 備           註  臺灣臺中地方檢察署110年度執字第5931號 臺灣臺中地方檢察署110年度執字第5931號 臺灣臺中地方檢察署110年度執字第13245號